【裁判字號】    99,上易,1110
【裁判日期】    991116
【裁判案由】    竊盜
【裁判全文】
臺灣高等法院高雄分院刑事判決        99年度上易字第1110號
上  訴  人
即  被  告  乙○○
上列上訴人因竊盜案件，不服臺灣屏東地方法院99年度易字第11
0 號中華民國99年9 月27日第一審判決（起訴案號：臺灣屏東地
方法院檢察署98年度偵字第8031號、99年度偵字第306 號），提
起上訴，本院判決如下：
    主  文
上訴駁回。
    理  由
一、按「不服地方法院之第一審判決而上訴者，應向管轄第二審
    之高等法院為之。上訴書狀應敘述具體理由。上訴書狀未敘
    述上訴理由者，應於上訴期間屆滿後20日內補提理由書於原
    審法院。逾期未補提者，原審法院應定期間先命補正」、「
    第二審法院認為上訴書狀未敘述理由或上訴有第362 條前段
    之情形，應以判決駁回之。但其情形可以補正而未經原審法
    院命其補正者，審判長應定期間先命補正」，民國96年7月4
    日修正公布、同年月6 日施行之刑事訴訟法第361條、第367
    條分別定有明文。職是，不服地方法院之第一審判決而上訴
    者，其上訴書狀應敘述具體理由，至於上訴理由是否具體，
    係屬第二審法院審查範圍，則不在命補正之列，此參照上開
    條文之修正理由自明。
二、再所稱具體理由，係指須就不服之判決為具體之指摘而言，
    如僅泛稱原判決認事用法不當或採證違法、判決不公等，均
    非具體理由（ 法院辦理刑事訴訟案件應行注意事項第162點
    參照）。復按「所謂具體理由，必係依據卷內既有訴訟資料
    或提出新事證，指摘或表明第一審判決有何採證認事、用法
    或量刑等足以影響判決本旨之不當或違法，而構成應予撤銷
    之具體事由，始克當之（例如：依憑證據法則具體指出所採
    證據何以不具證據能力，或依憑卷證資料，明確指出所為證
    據證明力之判斷如何違背經驗、論理法則）；倘僅泛言原判
    決認定事實錯誤、違背法令、量刑失之過重或輕縱，而未依
    上揭意旨指出具體事由，或形式上雖已指出具體事由，然該
    事由縱使屬實，亦不足以認為原判決有何不當或違法者（例
    如：對不具有調查必要性之證據，法院未依聲請調查亦未說
    明理由，或援用證據不當，但除去該證據仍應為同一事實之
    認定），皆難謂係具體理由，俾與第二審上訴制度旨在請求
    第二審法院撤銷、變更第一審不當或違法之判決，以實現個
    案救濟之立法目的相契合，並節制濫行上訴」（最高法院97
    年度台上字第892號判決意旨參照 ）。是如上訴理由書狀並
    未依據卷內訴訟資料，具體指摘原判決認事用法有何違法或
    不當之情形，即屬上訴未敘述具體理由。又上訴書狀未敘述
    具體理由者，其上訴即屬於刑事訴訟法第362條前段所定「
    上訴不合法律上之程式」之情形，第二審法院自應依同法第
    367條之規定，以判決駁回之。
三、本案上訴人即被告乙○○（下稱被告）不服原審判決提起上
    訴，其上訴書所載理由略謂：被告前於審理之時，實有飾詞
    規避之詞，其後自覺良心譴責並誠心認錯，坦言直述案情經
    過，卻無法得到採信與寬恕，且原審量刑過重，爰請求重新
    裁量刑責云云。經查：
  (一)原判決綜合各種相關證據，認定被告犯攜帶兇器踰越其他安
    全設備竊盜罪及攜帶兇器踰越牆垣竊盜未遂罪，業就案內有
    關證據（包括被告之供述，證人即被害人甲○○、證人即警
    員蔡明貴、陳忠雄之證述，並有贓證物認領保管單、現場照
    片在卷可稽，及尖嘴剪、破壞剪各1 支扣案可資佐證），本
    於調查所得心證，分別定其取捨而為事實上之判斷，均已於
    理由內詳加說明，對於被告否認犯罪所持辯解不可採之理由
    ，亦均詳予指駁，其證據之取捨及判斷並不違背證據法則、
    經驗法則及論理法則。
  (二)關於刑之量定，係實體法上賦予法院得為自由裁量之事項，
    倘其未有逾越法律所規定之範圍，或濫用其權限，即不得任
    意指摘為違法（最高法院75年度台上字第7033號判例意旨參
    照）。且在同一犯罪事實與情節，如別無其他加重或減輕之
    原因，下級審量定之刑，亦無過重或失輕之不當情形，則上
    級審法院對下級審法院之職權行使，原則上應予尊重（最高
    法院85年度台上字第2446號判決意旨參照）。原判決認被告
    所為，係犯刑法第321 條第1 項第2 款、第3 款攜帶兇器踰
    越其他安全設備之加重竊盜罪及同法第321 條第2 項、第1
    項第3 款攜帶兇器踰越牆垣之加重竊盜未遂罪。被告所犯上
    開2 罪，犯意各別，行為互殊，應予分論併罰。被告有原判
    決事實欄所載之論罪科刑資料，有臺灣高等法院被告前案紀
    錄表1 份在卷可參，其於徒刑之執行完畢後5 年內故意再犯
    本件有期徒刑以上之2 罪，均為累犯，應分別加重其刑。被
    告就原判決事實一(二)之犯行已著手於犯罪行為之實行而不遂
    ，為未遂犯，依刑法第25條第2 項之規定，按既遂犯之刑度
    減輕其刑，並依法先加後減。審酌被告不思正道取財，貪慾
    圖便，苟且偷盜，對被害人造成損害，影響社會治安，兼衡
    被告犯罪後飾詞狡辯，未見悔意，及其犯罪動機、目的、智
    識程度（國中肄業）、以拾荒為業，家境貧寒，暨檢察官建
    議量處應執行有期徒刑1 年4 月核屬適當等一切情狀，爰分
    別量處有期徒刑1 年、6 月，並定應執行刑為有期徒刑1 年
    4 月。扣案之尖嘴剪及破壞剪各1 支係被告所有供犯本罪所
    用之物，應依刑法第38條第1 項第2 款規定，分別於該罪項
    下宣告沒收。經核原判決已就刑法第57條揭示之各種量刑條
    件妥為斟酌，認事用法均無違誤，量刑亦稱允當，尚無失輕
    、過重或違反比例原則、平等原則之情形。
  (三)被告之上訴意旨，僅空泛指摘原判決認定事實錯誤及量刑過
    重，並未依據卷內訴訟資料，具體指摘原判決認事用法有何
    違法或不當之情形，顯屬上訴未敘述具體理由。核之上揭說
    明，應認被告之上訴違背法律上之程式，自應予以駁回。
四、爰依刑事訴訟法第367 條前段、第372 條，不經言詞辯論，
    逕為判決如主文。
中    華    民    國    99    年    11    月    16    日
                刑事第十一庭    審判長法  官   翁慶珍
                                      法  官   石家禎
                                      法  官   孫啟強
以上正本證明與原本無異。
不得上訴。
中    華    民    國    99    年    11    月    16    日
                                      書記官   劉鴻瑛

司法院資訊處製作；財團法人民間司法改革基金會備份。
